臺灣臺中地方法院刑事判決　　　　　　 96年度交易緝字第9號
公　訴　人　臺灣臺中地方法院檢察署檢察官
被　　　告　丙○○
上列被告因公共危險等案件，經檢察官提起公訴（95年度偵字第
161、10018號），被告在準備程序中就被訴事實為有罪之陳述，
經本院合議庭裁定改由受命法官獨任行簡式審判程序，本院判決
如下：
    主    文
丙○○共同傷害人之身體，處有期徒刑肆月，如易科罰金，以銀
元參佰元即新台幣玖佰元折算壹日。
　　犯罪事實
一、丙○○及二名不詳姓名年籍成年男子於民國94年10月31日凌
    晨2時許，搭乘蔡明錦（已經本院判決確定）駕駛車號BN─
    0758 號自小客車沿臺中市○○路、忠明南路、公益路往英
    才路方向行駛。同日3時10分許，行經臺中市○區○○路快
    車道與英才路口，於乙部牌號不明之計程車後方停等紅燈時
    ，適甲○○由BN─0758號自小客車後方駕駛車號PI─7465號
    自小客車切入慢車道，因丙○○突開啟右前車門，BN─0758
    號自小客車右前車門因而與PI─7465號自小客車左前保險桿
    發生碰撞，丙○○下車後先至該輛計程車旁叫囂，迨計程車
    乘綠燈迅速駛離，丙○○旋走向甲○○，蔡明錦等三人亦下
    車，甲○○見狀，自其車內取出乙支木棍防身，蔡明錦竟與
    丙○○及該二名不詳姓名年籍成年男子共同基於傷害人身體
    之犯意聯絡，奪下甲○○手中木棍，並分別以該木棍及徒手
    之方式，共同毆打甲○○，致甲○○受有頭皮撕裂傷、右眼
    皮上方撕裂傷、左側頭皮血腫、左手挫瘀傷及第四指、第五
    指輕度移位、兩側下肢膝部腿部多處挫傷等傷害。
二、案經甲○○訴由臺中市警察局第一分局報請臺灣臺中地方法
    院檢察署檢察官偵查起訴。
　　理      由
一、訊據被告丙○○對於右揭犯行均坦承不諱，核與共同被告蔡
    明錦於警詢、偵訊及本院審理時供述情節相符，被告全部為
    有罪之答辯，並為全部認罪之表示，被告於本院審理時坦承
    稱：「就檢察官起訴之罪，我全部認罪」等語，核與被害人
    甲○○於警詢、檢察官偵訊及本院審理時指訴情節相同，及
    當天現場處理警員方建義、董至宏亦證述明確，並有被害人
    甲○○之醫院診斷證明書、酒精測定紀錄表、舉發違反道路
    交通管理事件通知單、照片八張、道路交通事故現場圖二份
    、行動電話通聯一份、事故路口便利商店之監視錄影光碟一
    片附卷可證，被告自白與事實相符，其犯行堪予認定。
二、查被告行為後，(一)刑法第二條第一項、刑法刑法第三十三條
    第五款、第四十一條第一項前段，業於九十四年二月二日修
    正公布，並自九十五年七月一日起施行（下稱新法；修正前
    刑法下稱舊法）。又罰金罰鍰提高標準條例第二條亦於九十
    五年五月十七日公布刪除，並自九十五年七月一日施行。另
    刑法施行法第一條之一於九十五年六月十四日業經修正公布
    增訂。而新法第二條第一項之規定，係規範行為後法律變更
    所生新舊法律比較適用之準據法，於新法施行後，應適用新
    法第二條第一項之規定，為「從舊從輕」之比較。(二)(1)被告
    所犯刑法第二百七十七條第一項之傷害罪，其法定刑中規定
    有得科或併科罰金刑，而新法第三十三條第五款關於主刑罰
    金已修正為：「罰金：新臺幣一千元以上，以百元計算」，
    與舊法第三十三條第五款規定：「罰金：（銀元）一元以上
    」相較，修正後關於罰金刑之法定範圍顯已提高，新法顯然
    不利於被告，自應適用舊法第三十三條第五款規定。又修正
    增訂之刑法施行法第一條之一規定「中華民國九十四年一月
    七日刑法修正施行後（按指九十五年七月一日），刑法分則
    編所定罰金之貨幣單位為新臺幣。九十四年一月七日刑法修
    正時，刑法分則編未修正之條文定有罰金刑者，自九十四年
    一月七日刑法修正施行後，就其所定數額提高為三十倍。但
    七十二年六月二十六日到九十四年一月七日新增或修正之條
    文，就其所定數額提高為三倍」。被告所犯上開傷害罪，於
    刑法施行法第一條之一修正增訂前，其法定罰金刑之貨幣單
    位為銀元，罰金刑之提高標準應適用罰金罰鍰提高標準條例
    第一條規定「依法律應處罰金、罰鍰者，就其原定數額得提
    高為二倍至十倍」，再依現行法規所定貨幣單位折算新臺幣
    條例第二條規定「現行法規所定金額之貨幣單位為圓、銀元
    或元者，以新臺幣元之三倍折算之」，如換算為新臺幣，應
    為法定罰金刑乘十乘三，結果係提高三十倍。如適用增訂之
    刑法施行法第一條之一規定亦係提高三十倍，新法並無較有
    利於被告之情形，故依刑法第二條第一項前段規定，於宣告
    被告罰金刑時，自應適用行為時之法律即罰金罰鍰提高標準
    條例第一條、現行法規所定貨幣單位折算新臺幣條例第二條
    規定，提高法定罰金刑之標準。(2)新法第四十一條第一項前
    段規定「犯最輕本刑為五年以下有期徒刑以下之刑之罪者，
    而受六個月以下有期徒刑或拘役之宣告者，得以新臺幣一千
    元、二千元或三千元折算一日，易科罰金」；舊法第四十一
    條第一項前段則規定「犯最重本刑為五年以下有期徒刑以下
    之刑之罪，而受六個月以下有期徒刑或拘役之宣告，因身體
    、教育、職業、家庭之關係或其他正當事由，執行顯有困難
    者，得以一元（按：指銀元，下同）以上三元以下折算一日
    ，易科罰金」。又修正前罰金罰鍰提高標準條例第二條係規
    定「依刑法第四十一條易科罰金或第四十二條第二項易服勞
    役者，均就其原定數額提高為一百倍折算一日；法律所定罰
    金數額未依本條例提高倍數，或其處罰法條無罰金刑之規定
    者，亦同」。依被告行為時易科罰金之折算標準，經提高後
    ，係以銀元三百元折算一日，再依現行法規所定貨幣單位折
    算新臺幣條例第二條規定「現行法規所定金額之貨幣單位為
    圓、銀元或元者，以新臺幣元之三倍折算之」折算為新臺幣
    後，得以新臺幣三百元以上新臺幣九百元以下折算一日，較
    之新法第四十一條第一項前段規定，得以新臺幣一千元、二
    千元或三千元折算一日之規定，自以行為時法為有利於被告
    ，本案仍應適用舊法即修正前刑法第四十一條第一項前段、
    修正前罰金罰鍰提高標準條例第二條，諭知易科罰金之折算
    標準（最高法院95年第8次刑事庭會議決議參照）。
三、核被告丙○○所為，係犯刑法第277條第1項傷害罪。被告與
    蔡明錦2人及另2名姓名年籍不詳成年男子間就上開傷害犯行
    間，具犯意之聯絡及行為之分擔，均為共同正犯。爰審酌被
    告明知飲用酒類後僅因細故即共同毆打致被害人受傷，其因
    一時失控而傷害被害人，其犯罪之動機、手段、惟念及被告
    因一時思慮不周，犯罪後坦承犯行，已有悔意，表示決不再
    犯，犯罪後態度良好等一切情狀，量處如主文所示之刑，並
    依修正前刑法第四十一條第一項前段及修正前罰金罰鍰提高
    標準條例第二條之規定，諭知易科罰金之折算標準。
據上論斷，依刑事訴訟法第二百七十三條之一第一項，第二百九
十九條第一項前段，刑法第二條第一項、第二十八條、第二百七
十七條第一項、修正前第四十一條第一項前段，罰金罰鍰提高標
準條例第一條前段、修正前第二條，現行法規所定貨幣單位折算
新臺幣條例第二條，判決如主文。
本案經檢察官乙○○到庭執行職務
中　　華　　民　　國　九十六　年　　六　　月 　十五 　日
                  刑事第一庭  法  官  黃松竹
上正本證明與原本無異。
如不服本判決，應於送達後十日內向本院提出上訴狀（須附繕本
），上訴於台灣高等法院台中分院
                              書記官  董美惠
中　　華　　民　　國　九十六　年　　六　　月 　十五   日
所犯法條：
刑法第277條第1項：
(普通傷害罪)
傷害人之身體或健康者，處3年以下有期徒刑、拘役或1千元以下
罰金。
犯前項之罪因而致人於死者，處無期徒刑或7年以上有期徒刑；
致重傷者，處3年以上10年以下有期徒刑。
